臺灣高雄地方法院刑事判決　　　　　　　　　　　　九十一年度易字第一六一三號
　　公　訴　人　臺灣高雄地方法院檢察署檢察官
　　被　　　告　庚○○
右列被告因違反電子遊戲場業管理條例案件，經檢察官聲請簡易判決處刑（九十一年
度偵字第七四二五號），惟本院高雄簡易庭認本案不宜以簡易判決處刑（九十一年度
雄簡字第七一八號），移送本院改依通常訴訟程序審理，及移送併案審理（九十一年
度偵字第九三號、第九三七九號），本院判決如左：
    主  文
庚○○連續違反未依電子遊戲場業管理條例規定辦理營利事業登記者，不得經營電子
遊戲場業之規定，處有期徒刑月，如易科罰金，以佰元折算壹日。
扣案之電子遊戲機具「滿貫大亨」捌台、「大舞台」伍台、「動物柏青樂」伍台、「
超級金龍鳳」貳台、「水果精靈」貳台、「喜從天降」壹台、「春秋二代」壹台（均
各含ＩＣ板壹塊）計貳拾肆台（計含ＩＣ板貳拾肆塊），機台內現金計新台幣肆萬陸
仟陸佰元，均沒收。
    事  實
一、庚○○明知經營電子遊戲場業，須依電子遊戲場業管理條例相關規定辦理營利事
    業登記，竟未向主管機關高雄縣政府辦理營利事業登記，並基於概括之犯意：
  (一)自民國九十一年一月六日起，在高雄縣大社鄉○○路三八號「上買超市」內，
    擺設會產生聲光影像、圖案、動作之娛樂類電子遊戲機「滿貫大亨」三台、「大
    舞台」二台、「動物柏青樂」二台，供不特定人為益智類遊戲，而違規經營電子
    遊戲場業，嗣於九十一年二月一日十五時十五分許，為警在上址當場查獲，並扣
    得上開電子遊戲機ＩＣ板七塊（機殼由庚○○保管中）、機具內現金新台幣（下
    同）四萬一千九百八十元。
  (二)承前概括犯意，又自九十一年二月四日起，在高雄縣仁武鄉○○路二號經營「Ｕ
    八超商」，並在超商內擺設會產生聲光影像、圖案、動作之娛樂類電子遊戲機「
    喜從天降」、「滿貫大亨」、「動物柏青樂」、「大舞台」、「春秋二代」各一
    台、「超級金龍鳳」二台，供不特定人為益智類遊戲，而違規經營電子遊戲場業
    ，嗣於九十一年三月十四日十一時十分許，為警在上址當場查獲，並扣得上開電
    子遊戲機ＩＣ板七塊（機殼由庚○○保管中）、機具內現金五百六十元。
  (三)承前概括犯意，自九十一年四月五日九時許起，在高雄市○○區○○路三四六號
    經營「吉揚超商」，並在超商內擺設會產生聲光影像、圖案、動作之娛樂類電子
    遊戲機「滿貫大亨」二台、「動物柏青樂」、「水果精靈」、「大舞台」各一台
    ，供不特定人為益智類遊戲，而違規經營電子遊戲場業，嗣於九十一年四月十六
    日十一時三十分許，為警在上址當場查獲，並扣得上開電子遊戲機ＩＣ板五塊（
    機殼由庚○○保管中）、機具內現金三千五百八十元，嗣又在上址擺設會產生聲
    光影像、圖案、動作之娛樂類電子遊戲機「滿貫大亨」二台、「動物柏青樂」、
    「水果精靈」、「大舞台」各一台，供不特定人為益智類遊戲，而違規經營電子
    遊戲場業，九十一年四月十七日晚上九時三十分許為警再度查獲，並扣得上開電
    子遊戲機ＩＣ板五塊（機殼由庚○○保管中）、機具內現金四百八十元。
二、案經高雄縣政府函送臺灣高雄地方法院檢察署檢察官偵查起訴及移送併辦，惟本
    院高雄簡易庭認本案不宜以簡易判決處刑，移送本院改依通常訴訟程序審理及移
    送併辦。
    理  由
一、訊據被告庚○○固坦承未依電子遊戲場業管理條例辦理營利事業登記，並有於右
    揭時、地擺放電子遊戲機之事實，惟矢口否認有何違反電子遊戲場業管理條例之
    犯行，辯稱：所擺放之電子遊戲機是要販賣的，機台內現金是試打投入，機台可
    能是客人自己插電的云云。然查，被告在右揭時間內在「上買超市」、「Ｕ八超
    商」、「吉揚超商」分別擺設電子遊戲機七台、七台、五台，並插電營業供客人
    打玩等情，業經證人即當場打玩電子遊戲機之客人辛○○、癸○○、「上買超市
    」負責人徐旭財、店員蔡亞芸、現場查獲警員壬○○證述明確（上買超市部分）
    ，且經證人即當場打玩電子遊戲機之客人甲○○、店員劉采樺證述甚詳（Ｕ八超
    商部分），復經證人即當場打玩電子遊戲機之客人戊○○、丁○○、店員戴文馨
    、黃錦純、現場查獲警員己○○、丙○○、乙○○證述綦詳（吉揚超商部分），
    另有臨場檢查紀錄表四紙、營利事業登記三紙、讓渡證書一紙、電玩查扣保管條
    收據、代保管書各二紙、照片二十七幀在卷足憑。且觀之卷附現場相片二十七幀
    內容，機台大部分有插電，且其上有不少客人飲料罐，又均擺設椅子多把，顯見
    被告確有提供該電子遊戲機予不特定人打玩之事實；況假設顧客確係在未支出任
    何對價之情形下試打電子遊戲機，則應不致於機台內扣得如此多數目之現金。綜
    上所述，被告所辯係販賣機台供試打云云，無非事後卸責之詞，不足採信，本件
    事證明確，被告犯行已堪認定。
二、按電子遊戲場業管理條例第四條第一項前段規定「本條例所稱電子遊戲機，指利
    用電、電子、電腦、機械或其他類似方式操縱，以產生或顯示聲光、影像、圖案
    、動作之遊戲機具」，故上開營業中之機台，自屬電子遊戲機無訛。次按所謂「
    經營電子遊戲場業」，並不以專營或主要營業為設置電子遊戲機，經不特定人娛
    樂之營利事業為限，業經主管機關經濟部於八十九年九月十九日以經（八九）商
    字第八九二一八一五八號函釋明確，應以被告是否有經營此事業為準，縱被告所
    營事業雖非主要或專營電子遊戲機，仍有同條例之適用。是核被告庚○○所為，
    ，係違反電子遊戲場業管理條例第十五條之未經辦理營利事業登記而擅自經營電
    子遊戲場業之規定，應依同法第二十二條之規定處斷。又被告先後三次經營電子
    遊戲場業之行為，時間緊接，所犯係構成要件相同之罪，為連續犯，應依刑法第
    五十六條之規定論以一罪，並加重其刑（在「吉揚超商」同一址經營電子遊戲場
    ，雖先後二次為警查獲，惟係基於同一之經營電子遊戲場為業務之犯意，而反覆
    所為之行為，乃實質上一罪，然第二次為警查獲之併案部分，既係實質上一罪關
    係，本院自得審理）。爰審酌被告貪圖利益，未經向主管機關申請營利事業登記
    ，即擅自經營電子遊戲場業，且犯後猶飾詞卸責，並無悔意，惟念其擺設之電子
    遊戲機台數量非鉅，經營之時間亦有限，所犯情節尚非重大等一切情狀，量處如
    主文所示之刑，並諭知易科罰金之折算標準。至扣案之電子遊戲機具「滿貫大亨
    」八台、「大舞台」五台、「動物柏青樂」五台、「超級金龍鳳」二台、「水果
    精靈」二台、「喜從天降」一台、「春秋二代」一台（均各含ＩＣ板一塊）計二
    十四台（計含ＩＣ板二十四塊），機台內現金新台幣六萬六千六百元，係被告所
    有，業經其陳明在卷，且分別係供犯罪所用之物、因犯罪所得之物，應各依刑法
    第三十八條第一項第二款、第三款規定予以宣告沒收。
據上論斷，應依刑事訴訟法第二百九十九條第一項前段、第四百五十二條，電子遊戲
場業管理條例第二十二條，刑法第十一條前段、第五十六條、第四十一條第一項、第
三十八條第一項第二款、第三款，罰金罰鍰提高標準條例第二條，判決如主文。
中華      民      國      九十一      年     六     月    二十    日
                                  臺灣高雄地方法院刑事第一庭
                                      法  官    郭貞秀
右正本證明與原本無異。
如不服本判決，應於判決送達後十日內，向本院提出上訴狀。
                                      書記官    黃意雯
中    華    民    國      九十一      年      六      月     二十一     日
